【裁判字號】    91,重訴,1200
【裁判日期】    920123
【裁判案由】    清償借款
【裁判全文】
臺灣臺中地方法院民事判決  九十一年度重訴字第一二○○號
    原      告    華南商業銀行股份有限公司
    法定代理人    戊○○
    訴訟代理人    乙○○
    被      告    昂技環能工程國際股份有限公司
                            設.
    兼法定代理人  己○○    住台北市大安區○○○路七二巷二三弄二五號五樓
                            國.
    被      告    甲○○    住.
                            國.
                  丙○○    .
                            國.
                  丁○○○  住.
                            國.
右當事人間請求清償借款事件，本院判決如左：
    主      文
被告應連帶給付原告新台幣貳仟伍佰肆拾陸萬壹仟元、美金伍拾萬貳仟伍佰貳拾肆元柒角伍
分、日幣貳佰玖拾捌萬參仟伍佰元，及如附表一、二所示之利息、違約金。
訴訟費用由被告連帶負擔。
本判決於原告以新台幣壹仟肆佰伍拾捌萬元或等值之中央政府建設公債八十四年甲類第一期
債票為被告供擔保後，得假執行。
    事      實
甲、原告方面：
一、聲明：求為判決除假執行擔保金額外，如主文所示。
二、陳述：
（一）被告昂技環能工程國際股份有限公司（下稱被告昂技公司）以其餘被告為連帶保證人
      （被告己○○、甲○○、丙○○、丁○○○於民國九十一年二月五日出具保證書），
      於：
    (一)民國（下同）九十一年五月九日向原告借用新台幣（下同）六十七萬元，期限至九十
      一年九月六日止，約定利息按基本放款利率加百分之０．一五計算，應按月計付，如
      有一期逾期清償即視為全部到期，除仍按原約定利率計息外，逾期清償在六個月以內
      者，按上開利率百分之十，超過六個月者，按上開利率百分之二十計付違約金。
    (二)九十一年七月八日向原告借用二百十三萬元，期限至九十一年十一月六日止，約定利
      息按基本放款利率減百分之０．五三五計算，應按月計付，如有一期逾期清償即視為
      全部到期，除仍按原約定利率計息外，逾期清償在六個月以內者，按上開利率百分之
      十，超過六個月者，按上開利率百分之二十計付違約金。
    (三)九十一年七月二十二日向原告借用三百萬元，期限至九十二年一月二十日止，約定利
      息按基本放款利率減百分之０．五三五計算，應按月計付，如有一期逾期清償即視為
      全部到期，除仍按原約定利率計息外，逾期清償在六個月以內者，按上開利率百分之
      十，超過六個月者，按上開利率百分之二十計付違約金。
    (四)九十一年三月十八日向原告借用新台幣六十萬元，期限至九十一年九月五日止，約定
      利息按基本放款利率計算，應按月計付，如有一期逾期清償即視為全部到期，除仍按
      原約定利率計息外，逾期清償在六個月以內者，按上開利率百分之十，超過六個月者
      ，按上開利率百分之二十計付違約金。
    (五)九十一年三月十八日向原告借用新台幣四十萬元，期限至九十一年九月五日止，約定
      利息按年息百分基本放款利率計算，應按月計付，如有一期逾期清償即視為全部到期
      ，除仍按原約定利率計息外，逾期清償在六個月以內者，按上開利率百分之十，超過
      六個月者，按上開利率百分之二十計付違約金。
    (六)九十一年七月十九日向原告借用二百四十萬元，期限至九十一年十月二十八日止，約
      定利息按基本放款利率減百分之０．五三五計算，應按月計付，如有一期逾期清償即
      視為全部到期，除仍按原約定利率計息外，逾期清償在六個月以內者，按上開利率百
      分之十，超過六個月者，按上開利率百分之二十計付違約金。
    (七)九十一年七月十九日向原告借用一百六十萬元，期限至九十一年十月二十八日止，約
      定利息按基本放款利率減百分之０．五三五計算，應按月計付，如有一期逾期清償即
      視為全部到期，除仍按原約定利率計息外，逾期清償在六個月以內者，按上開利率百
      分之十，超過六個月者，按上開利率百分之二十計付違約金。
    (八)九十一年七月三十一日向原告借用一百三十八萬元，期限至九十二年一月十六日止，
      約定利息按基本放款利率減百分之０．五三五計算，應按月計付，如有一期逾期清償
      即視為全部到期，除仍按原約定利率計息外，逾期清償在六個月以內者，按上開利率
      百分之十，超過六個月者，按上開利率百分之二十計付違約金。
    (九)九十一年七月三十一日向原告借用九十二萬元，期限至九十二年一月十六日止，約定
      利息按基本放款利率減百分之０．五三五計算，應按月計付，如有一期逾期清償即視
      為全部到期，除仍按原約定利率計息外，逾期清償在六個月以內者，按上開利率百分
      之十，超過六個月者，按上開利率百分之二十計付違約金。
    (十)九十一年八月十五日向原告借用八百萬元，期限至九十二年二月十五日止，約定利息
      按基本放款利率減百分之０．五三五計算，應按月計付，如有一期逾期清償即視為全
      部到期，除仍按原約定利率計息外，逾期清償在六個月以內者，按上開利率百分之十
      ，超過六個月者，按上開利率百分之二十計付違約金。
    (十一)九十一年八月十五日向原告借用二百萬元，期限至九十二年二月十五日止，約定利息
      按基本放款利率減百分之０．五三五計算，應按月計付，如有一期逾期清償即視為全
      部到期，除仍按原約定利率計息外，逾期清償在六個月以內者，按上開利率百分之十
      ，超過六個月者，按上開利率百分之二十計付違約金。
    (十二)九十一年八月二十二日向原告借用一百六十二萬元，期限至九十二年二月十日止，約
      定利息按基本放款利率減百分之０．五三五計算，應按月計付，如有一期逾期清償即
      視為全部到期，除仍按原約定利率計息外，逾期清償在六個月以內者，按上開利率百
      分之十，超過六個月者，按上開利率百分之二十計付違約金。
    (十三)九十一年八月二十二日向原告借用一百零八萬元，期限至九十二年二月十日止，約定
      利息按基本放款利率減百分之０．五三五計算，應按月計付，如有一期逾期清償即視
      為全部到期，除仍按原約定利率計息外，逾期清償在六個月以內者，按上開利率百分
      之十，超過六個月者，按上開利率百分之二十計付違約金。
（二）被告昂技公司以其餘被告為連帶保證人（被告己○○、甲○○、丙○○、丁○○○於
      民國九十一年二月五日出具保證書），以美金一百萬元為限額循環開發遠期信用狀，
      約定以各筆遠期信用狀押匯日或裝運日起算按開發信用狀申請書上列明之匯票期限計
      算各筆債務之清償日，被告昂技公司於九十一年三月十二日起陸續向原告申請開發信
      用狀共計九筆，其中美金八筆、日幣一筆，約定利息利率視「原訂外幣貸款利率」、
      「原告基本放款利率加年利率百分之二．五」、「遲延日原告之外幣貸款利率」三者
      中，較高者計付利息，原告分別墊借：
    (一)九十一年三月十二日借款美金十七萬六千元，到期日為九十一年九月六日。
    (二)九十一年三月十九日借款美金九千零五元五角八分，到期日為九十一年九月十三日。
    (三)九十一年四月九日借款美金十三萬五千元，到期日為九十一年十月四日。
    (四)九十一年四月二十九日借款美金八萬九千元，到期日為九十一年十月二十五日。
    (五)九十一年五月八日借款美金八萬九千元，到期日為九十一年十一月四日。
    (六)九十一年七月五日借款美金九萬元，到期日為九十一年十二月三十一日。
    (七)九十一年七月八日借款美金三萬六千七百二十元，到期日為九十一年十月三日。
    (八)九十一年八月九日借款美金二萬七千三百六十元，到期日為九十二年二月五日。
    (九)九十一年九月十三日借款日幣二百九十八萬三千五百元，到期日為九十二年三月十二
      日。
      上開各筆債務，並約定如有授信約定書第五條及第六條規定之情事時，視為全部到期
      ，除仍按原約定利率計息外，逾期清償在六個月以內者，按上開利率百分之十，超過
      六個月者，按上開利率百分之二十計付違約金。
（三）詎被告昂技公司僅分別清償部分本金及如附表一、二所示利息起算日前一日為止，現
      尚積欠如主文第一項所示之款項未償，被告昂技公司係借款人，其餘被告己○○、甲○○、丙○○、丁○○○為連帶保證人，應負連帶清償責任，為此提起本件訴訟。
三、證據：提出保證書影本一件、授信約定書影本三件、借據影本十三件、委任開發遠期信
          用狀契約影本一件、到期通知書影本九件、股份有限公司變更登記表（含董事、
          監察人名單）影本一件、戶籍謄本四件、基本放款利率變動表影本一件、外匯存
          放款利率表影本一件為證。
乙、被告方面：
    被告均未於言詞辯期日到場，亦未提出書狀作何聲明或陳述。
    理      由
一、本件被告經合法通知，均未於言詞辯論期日到場，核無民事訴訟法第三百八十六條各款
    所列情形，爰依原告之聲請，由其一造辯論而為判決。
二、本件原告主張之事實，已據其提出保證書影本一件、授信約定書影本三件、借據影本十
    三件、委任開發遠期信用狀契約影本一件、到期通知書影本九件、股份有限公司變更登
    記表（含董事、監察人名單）影本一件、戶籍謄本四件、基本放款利率變動表影本一件
    、外匯存放款利率表影本一件為證，核屬相符，而被告經合法通知，未於言詞辯論期日
    到場，復未提出準備書狀爭執，依民事訴訟法第二百八十條第三項準用第一項之規定，
    視同自認，自堪信為真實。
三、從而，原告依消費借貸及連帶保證契約請求被告連帶給付新台幣二千五百四十六萬一千
    元、美金五十萬二千五百二十四元七角五分、日幣二百九十八萬三千五百元，及如附表
    一、二所示之利息、違約金，為有理由，應予准許。
四、原告陳明願供擔保，請求宣告假執行，核無不合，爰酌定相當擔保金額，予以准許。
五、據上論結，本件原告之訴為有理由，依民事訴訟法第三百八十五條第一項前段、第八十
    五條第二項、第三百九十條第二項，判決如主文。
中      華      民      國      九十二      年      一      月     二十三     日
~B臺灣臺中地方法院民事第四庭
~B    法  官  李國增
右為正本係照原本作成。
如不服本判決，應於判決送達後二十日內，向本院提出上訴狀（須按他造當事人之人數附繕
本）。
中      華      民      國      九十二      年      一      月     二十三     日
~B法院書記官
~F0;
~T40;
┌──────────────────────────────────────────────────┐
│附表一                                                                                              │
├──┬───────┬────────────────┬──────────────────────┤
│編號│ 借款本金餘額 │  利                          息│違                  約                   金 │
│    │（ 新台幣 ）  │                                │                                            │
├──┼───────┼────────────────┼──────────────────────┤
│ 一 │三十三萬一千二│自民國（下同）九十一年九月三日起│自民國（下同）九十一年十月四日起至清償日止，│
│    │百四十三元    │至清償日止，按週年利率百分之七．│在六個月以內者，按週年利率百分之０．七五八五│
│    │（原借金額：七│五八五計算。                    │計算；超過六個月部分，按週年利率百分之一．五│
│    │十六萬元）    │                                │一七計算。                                  │
├──┼───────┼────────────────┼──────────────────────┤
│ 二 │二百十三萬元  │自九十一年八月八日起至清償日止，│自九十一年九月九日起至清償日止，在六個月以內│
│    │（原借金額：二│按週年利率百分之六．九計算。    │者，按週年利率百分之０．六九計算；超過六個月│
│    │百十三萬元）  │                                │部分，按週年利率百分之一．三八計算。        │
├──┼───────┼────────────────┼──────────────────────┤
│ 三 │三百萬元      │自九十一年八月二十二日起至清償日│自九十一年九月二十三日起至清償日止，在六個月│
│    │（原借金額：三│止，按週年利率百分之六．九計算。│以內者，按週年利率百分之０．六九計算；超過六│
│    │百萬元）      │                                │個月部分，按週年利率百分之一．三八計算。    │
├──┼───────┼────────────────┼──────────────────────┤
│ 四 │六十萬元      │自九十一年八月十八日起至清償日止│自九十一年九月十九日起至清償日止，在六個月以│
│    │（原借金額：六│，按週年利率百分之七．四三五計算│內者，按週年利率百分之０．七四三五計算；超過│
│    │十萬元）      │。                              │六個月部分，按週年利率百分之一．四八七計算。│
├──┼───────┼────────────────┼──────────────────────┤
│ 五 │四十萬元      │自九十一年八月十八日起至清償日止│自九十一年九月十九日起至清償日止，在六個月以│
│    │（原借金額：四│，按週年利率百分之七．四三五計算│內者，按週年利率百分之０．七四三五計算；超過│
│    │十萬元）      │。                              │六個月部分，按週年利率百分之一．四八七計算。│
├──┼───────┼────────────────┼──────────────────────┤
│ 六 │二百四十萬元  │自九十一年八月十九日起至清償日止│自九十一年九月二十日起至清償日止，在六個月以│
│    │（原借金額：二│，按週年利率百分之六．九計算。  │內者，按週年利率百分之０．六九計算；超過六個│
│    │百四十萬元）  │                                │月部分，按週年利率百分之一．三八計算。      │
├──┼───────┼────────────────┼──────────────────────┤
│ 七 │一百六十萬元  │自九十一年八月十九日起至清償日止│自九十一年九月二十日起至清償日止，在六個月以│
│    │（原借金額：一│，按週年利率百分之六．九計算。  │內者，按週年利率百分之０．六九計算；超過六個│
│    │百六十萬元）  │                                │月部分，按週年利率百分之一．三八計算。      │
├──┼───────┼────────────────┼──────────────────────┤
│ 八 │一百三十八萬元│自九十一年七月三十一日起至清償日│自九十一年九月一日起至清償日止，在六個月以內│
│    │（原借金額：一│止，按週年利率百分之六．九計算。│者，按週年利率百分之０．六九計算；超過六個月│
│    │百三十八萬元）│                                │部分，按週年利率百分之一．三八計算。        │
├──┼───────┼────────────────┼──────────────────────┤
│ 九 │九十二萬元    │自九十一年七月三十一日起至清償日│自九十一年九月一日起至清償日止，在六個月以內│
│    │（原借金額：九│止，按週年利率百分之六．九計算。│者，按週年利率百分之０．六九計算；超過六個月│
│    │十二萬元）    │                                │部分，按週年利率百分之一．三八計算。        │
├──┼───────┼────────────────┼──────────────────────┤
│一０│八百萬元      │自九十一年八月十五日起至清償日止│自九十一年九月十六日起至清償日止，在六個月以│
│    │（原借金額：八│，按週年利率百分之六．九計算。  │內者，按週年利率百分之０．六九計算；超過六個│
│    │百萬元）      │                                │月部分，按週年利率百分之一．三八計算。      │
├──┼───────┼────────────────┼──────────────────────┤
│一一│二百萬元      │自九十一年八月十五日起至清償日止│自九十一年九月十六日起至清償日止，在六個月以│
│    │（原借金額：二│，按週年利率百分之六．九計算。  │內者，按週年利率百分之０．六九計算；超過六個│
│    │百萬元）      │                                │月部分，按週年利率百分之一．三八計算。      │
├──┼───────┼────────────────┼──────────────────────┤
│一二│一百六十二萬元│自九十一年八月二十二日起至清償日│自九十一年九月二十三日起至清償日止，在六個月│
│    │（原借金額：一│止，按週年利率百分之六．九計算。│以內者，按週年利率百分之０．六九計算；超過六│
│    │百六十二萬元）│                                │個月部分，按週年利率百分之一．三八計算。    │
├──┼───────┼────────────────┼──────────────────────┤
│一三│一百零八萬元  │自九十一年八月二十二日起至清償日│自九十一年九月二十三日起至清償日止，在六個月│
│    │（原借金額：一│止，按週年利率百分之六．九計算。│以內者，按週年利率百分之０．六九計算；超過六│
│    │百零八萬元）  │                                │個月部分，按週年利率百分之一．三八計算。    │
└──┴───────┴────────────────┴──────────────────────┘
~F0;
~T40;
┌──────────────────────────────────────────────────┐
│附表二                                                                                              │
├──┬───────┬────────────────┬──────────────────────┤
│編號│借款本金餘額  │  利                          息│違                  約                   金 │
├──┼───────┼────────────────┼──────────────────────┤
│ 一 │美金二萬六千四│自民國（下同）九十一年九月十六日│自民國（下同）九十一年十月十七日起至清償日止│
│    │百三十九元一角│起至清償日止，按週年利率百分之五│，在六個以內者，按週年利率百分之０．五八計算│
│    │七分          │．八計算。                      │；超過六個月部分，按週年利率百分之一．一六計│
│    │（原借款金額：│                                │算。                                        │
│    │美金十七萬六千│                                │                                            │
│    │元）          │                                │                                            │
├──┼───────┼────────────────┼──────────────────────┤
│ 二 │美金九千零五元│自九十一年三月九日起至清償日止，│自九十一年十月十七日起至清償日止，在六個月以│
│    │五角八分      │按週年利率百分之五．八計算。    │內者，按週年利率百分之０．五八計算；超過六個│
│    │（原借款金額：│                                │月部分，按週年利率百分之一．一六計算。      │
│    │美金九千零五元│                                │                                            │
│    │五角八分）    │                                │                                            │
├──┼───────┼────────────────┼──────────────────────┤
│ 三 │美金十三萬五千│自九十一年四月九日起至清償日止，│自九十一年十月十七日起至清償日止，在六個月以│
│    │元            │按週年利率百分之五．八計算。    │內者，按週年利率百分之０．五八計算；超過六個│
│    │（原借款金額：│                                │月部分，按週年利率百分之一．一六計算。      │
│    │美金十三萬五千│                                │                                            │
│    │元）          │                                │                                            │
├──┼───────┼────────────────┼──────────────────────┤
│ 四 │美金八萬九千元│自九十一年四月二十九日起至清償日│自九十一年十月十七日起至清償日止，在六個月以│
│    │（原借款金額：│止，按週年利率百分之五．八計算。│內者，按週年利率百分之０．五八計算；超過六個│
│    │美金八萬九千元│                                │月部分，按週年利率百分之一．一六計算。      │
│    │）            │                                │                                            │
├──┼───────┼────────────────┼──────────────────────┤
│ 五 │美金八萬九千元│自九十一年五月八日起至清償日止，│自九十一年十月十七日起至清償日止，在六個月以│
│    │（原借款金額：│按週年利率百分之五．八計算。    │內者，按週年利率百分之０．五八計算；超過六個│
│    │美金八萬九千元│                                │月部分，按週年利率百分之一．一六計算。      │
│    │）            │                                │                                            │
├──┼───────┼────────────────┼──────────────────────┤
│ 六 │美金九萬元    │自九十一年七月五日起至清償日止，│自九十一年十月十七日起至清償日止，在六個月以│
│    │（原借款金額：│按週年利率百分之五．八計算。    │內者，按週年利率百分之０．五八計算；超過六個│
│    │美金九萬元）  │                                │月部分，按週年利率百分之一．一六計算。      │
├──┼───────┼────────────────┼──────────────────────┤
│ 七 │美金三萬六千七│自九十一年七月八日起至清償日止，│自九十一年十月十七日起至清償日止，在六個月以│
│    │百二十元      │按週年利率百分之五．八計算。    │內者，按週年利率百分之０．五八計算；超過六個│
│    │（原借款金額：│                                │月部分，按週年利率百分之一．一六計算。      │
│    │美金三萬六千七│                                │                                            │
│    │百二十元）    │                                │                                            │
├──┼───────┼────────────────┼──────────────────────┤
│ 八 │美金二萬七千三│自九十一年八月九日起至清償日止，│自九十一年十月十七日起至清償日止，在六個月以│
│    │百六十元      │按週年利率百分之五．八計算。    │內者，按週年利率百分之０．五八計算；超過六個│
│    │（原借款金額：│                                │月部分，按週年利率百分之一．一六計算。      │
│    │美金二萬七千三│                                │                                            │
│    │百六十元）    │                                │                                            │
├──┼───────┼────────────────┼──────────────────────┤
│ 九 │日幣二百九十八│自九十一年九月十三日起至清償日止│自九十一年十月十七日起至清償日止，在六個月以│
│    │萬三千五百元  │，按週年利率百分之三．五計算。  │內者，按週年利率百分之０．三五計算；超過六個│
│    │（原借款金額：│                                │月部分，按週年利率百分之０．七計算。        │
│    │日幣二百九十八│                                │                                            │
│    │萬三千五百元）│                                │                                            │
└──┴───────┴────────────────┴──────────────────────┘


司法院資訊處製作；財團法人民間司法改革基金會備份。
